臺灣花蓮地方刑事裁定　　　　　　　　　　　　　　　九十一年度交聲字第四五號
　　異議人即
　　受處分人　甲○○
右列受處分人因違反道路交通管理處罰條例案件，對於交通部公路局台北區監理所花
蓮監理站中華民國九十一年四月十六日所為之處分（原處分案號：花監五字第裁四四
─Ｚ000000000號）聲明異議，本院裁定如左：
        主      文
異議駁回。
        理      由
一、按行車速度，依標誌或標線之規定，無標誌或標線者，在市區道路，時速不得超
    過四十公里（現修正為五十公里），在郊外道路時速不得超過六十公里，道路交
    通安全規則第九十三條第一項第一款定有明文；又按汽車駕駛人，行車速度，超
    過規定之最高時速，處新臺幣一千二百元以上二千四百元以下罰鍰，道路交通管
    理處罰條例第四十條第一項亦定有明文。
二、本件受處分人即異議人於九十年一月十七日下午五時三十二分許，駕駛車號ＩＸ
    ─五八八九號自小客車於台九線竹田派出所三二一點九公里處，限速四十公里之
    路段，經值勤警員包錫安以雷達測速器，測得該車時速六十六公里，為超速行駛
    ，乃將由受處分人所駕駛之上開車輛攔停，以其違反「道路交通管理處罰條例第
    四十條第一項」規定之「超速」行為，而當場掣單（花警交字第Ｐ000000
    00號），並指定其應到案日期為九十年二月一日，嗣受處分人拒絕簽收員警開
    立之舉發違反道路交通管理事件通知單，經員警在舉發通知單上載明拒絕簽收之
    事由後，依違反道路交通管理事件統一裁罰標準及處理細則第十一條第一項第一
    款規定，視為受處分人已經收受該通知單。經受處分人向原處分機關申訴，原處
    分機關請舉發單位調查結果，仍認受處分人確有前揭駕車超速之違規行為，原處
    分機關乃依道路交通管理處罰條例第四十條第一項及違反道路交通管理事件統一
    裁罰標準及處理細則第四十一條第四項之規定於九十一年四月六日逕行裁處異議
    人罰鍰新台幣（以下同）二千四百元，並依同條例第六十三條第一項記違規點數
    一點等事實，已有花蓮縣警察局舉發違反道路交通管理事件通知單、該警局玉里
    分局花玉警行交字第０九一０００一五五九四號函、交通部公路局台北區監理所
    花蓮監理站違反道路交通管理事件裁決書在卷可稽。
三、訊據受處分人甲○○固不否認其駕駛車牌ＩＸ─五八八九號自用小客車於前揭時
    、地為警攔停之事實，惟矢口否認有超速行為，辯稱略以：當時車速約四、五十
    公里，因為車流量大，想要快也快不了，當時路邊攔檢警員攔我下來，就叫我拿
    出駕照，告訴我說我超速，並給我看雷達測速器，測速器上顯示六十二公里，我
    就跟警察說車流量這麼大，我怎麼可能開那麼快，我的車速應該在四十到五十公
    里之間，但是不會超過五十公里，是接近五十公里，知道該路段是限速四十公里
    ，（以點頭方式，自認有超速），當時警員若說我超速五十公里我就服氣，但他
    說我時速六十二公里，我不服氣云云，嗣後復改稱：當時車速不到四十公里云云
    。然查：受處分人右開時、地以六十二公里超速違規及拒簽事實，業據舉發員警
    包錫安到庭證稱：當時用雷達測速器測速，我們是一台車一台車測照的，當時雷
    達測速器是放在巡邏車上，若有車超速過來，雷達測速器自動會顯示，我們就將
    受處分所駕駛那台車攔下來，當時有讓受處分人看雷達測速器上面的紀錄等語綦
    詳。參以受處分人所自承當時車速四、五十公里，或接近五十公里，而該路段係
    限速四十公里之路段，及當時攔檢警員已當場對受處分人出示雷達測速器之紀錄
    ，已足認警員以電達測器之測速其超速之結果而予以舉發並非無據，受處分人之
    辯解並不可採。且交通警員掣單舉發違反道路交通管理處罰條例所列之違規事實
    ，本質上為行政處分，係公務員基於職務上權力，依法就特定之具體事件所為具
    有公法上效果之單方行政行為，基於公務員為公法上行為具有公信力之原則，該
    行政處分當可被推定為真正，其據以依法處分之事實認定亦為真正無誤，本此公
    信原則，乃立法者賦予行政機關制定違反道路交通事件統一裁罰標準及處理細則
    ，使勤務員警得當機處分（如該細則第二十三條）以達其維護交通秩序、安全之
    行政目的，反之，若謂公務員一切行政行為均需預留證據以證其實，則國家行政
    勢必窒礙難行，據此，刑事訴訟法就犯罪證據有關之規定中與屬行政秩序罰之交
    通違規裁罰本質不合之部分，自不在準用之列，從而，受處分人既未就執勤員警
    之舉發有誤提出相關證據以供調查，本院經查亦無任何證據足資證明其有捏造事
    實違法取締之情事，則執勤員警本其維護交通秩序、安全職責所為之舉發，自應
    受到合法、正確之推定。況員警如在道路上當場舉發行為人有違反道路交通管理
    處罰條例之行為，而被查獲之行為人為受處分人時，員警應在舉發通知單上之駕
    駛人姓名欄註明其姓名後，交付該行為人簽名或蓋章收受之；拒絕簽章者，並記
    明其事由，視為已收受，違反道路交通管理事件統一裁罰標準及處理細則第十一
    條第一項第一款定有明文，本件受處分人於右開時地經員警包錫安攔停後拒絕收
    受舉發通知單，已經警員記明受處分人拒絕簽收事由一節，亦有該舉發通知單影
    本附卷可稽，受處分人自無法以未簽收舉發通知單，否定原處分之違法不當。從
    而，受處分人空言所辯，不足採信。本件事證明確，受處分人之違規行為堪以認
    定。本件受處分人之異議為無理由，自應將其異議駁回。
據上論斷，應依道路交通案件處理辦法第十九條，裁定如主文。
中      華      民      國    九十一    年      六      月    二十一    日
                              臺灣花蓮地方法院交通法庭
                                  法  官    吳  順  龍
右正本證明與原本無異。
如對本裁定不服，應於送達後五日內，向本院提出抗告狀。（應抄附繕本）
                  法院書記官
中      華      民      國    九十一    年      六      月    二十六    日
